Minutes et répertoires du notaire Antoine LORIMIER, 26 janvier 1677 - 2 octobre 1692 (étude XI)
Archives nationales
Minutes et répertoires du notaire Antoine LORIMIER (étude XI)
26 janvier 1677 - 2 octobre 1692
MC/ET/XI/264 - MC/ET/XI/330, MC/RE/XI/6
Etude XI; Lorimier, Antoine
Archives nationales de France
Minutes et répertoires: la loi 2008-696 du 15 juillet 2008 relative aux archives a fixé à 75 ans à compter de la date de l'acte, ou à 25 ans à compter de la date du décès de l'intéressé si ce délai est plus bref, le délai de communication des minutes et répertoires des notaires; ce délai est porté à 100 ans à compter de la date de l'acte si le document se rapporte à un mineur (code du Patrimoine, articles L213-2, 4e d et 5e).
Autres documents de l'étude (dossiers de clients, comptabilité...): s'agissant d'archives privées, ces documents sont communicables selon les modalités fixées par le déposant ou le donateur.
Certains documents ne sont pas accessibles en raison de leur mauvais état de conservation.
Versement
Accès aux instruments de recherche de tous les notaires de l’étude XI
Archives de l'étude XI
- Minutes de Antoine LORIMIER, 26 janvier 1677 - 1715; MC/ET/XI/264 - MC/ET/XI/330
  - Minutes. 1677, 26 janvier - mars, 26 janvier - mars 1677; MC/ET/XI/264
    Informations concernant le classement:
    Le niveau inférieur de description, quand il existe, correspond aux minutes d'actes. Toutes les minutes ne sont pas forcément décrites une à une. Les descriptions de ces minutes sont plus ou moins détaillées.
  - Minutes. 1677, avril - 1677, juin, avril 1677 - juin 1677; MC/ET/XI/265
    Informations complémentaires:
  - Minutes. 1677, juillet - 1677, août, juillet 1677 - août 1677; MC/ET/XI/266
  - Minutes. 1677, septembre - 1677, décembre, septembre 1677 - décembre 1677; MC/ET/XI/267
  - Minutes. 1678, janvier - 1678, mars, janvier 1678 - mars 1678; MC/ET/XI/268
  - Minutes. 1678, avril - 1678, juin, avril 1678 - juin 1678; MC/ET/XI/269
  - Minutes. 1678, juillet - 1678, septembre, juillet 1678 - septembre 1678; MC/ET/XI/270
    - Contrat de mariage entre Claude Brazeau, demeurant à Paris, place Maubert, paroisse Saint-Etienne-du-Mont, et Marie Couvreur, demeurant même rue et paroisse., 9 septembre 1678; MC/ET/XI/270
      Origine de l'information:
      Actes signalés par les lecteurs et correspondants du Minutier central des notaires de Paris, 2000-2011 (base de données migrée: voir contexte dans le Plan d’orientation général - Notaires de Paris, guides thématiques du Minutier).
      Date de révision: 2010
      Date de création de la notice: 2009
      contrat de mariage; Maubert (place); Saint-Etienne-du-Mont (paroisse); Brazeau, Claude (16..-....); Couvreur, Marie (16..-....)
  - Minutes. 1678, octobre - 1678, décembre, octobre 1678 - décembre 1678; MC/ET/XI/271
  - Minutes. 1679, janvier - 1679, mars, janvier 1679 - mars 1679; MC/ET/XI/272
    - Fremin (Jean), orfèvre, sur le Pont au Change § Vente de porche de boutique .., 11 décembre 1704; MC/ET/XI/272
      Artisans XVIIIe siècle, par M. Rambaud et C. Grodecki, 1956-1977 ( fichier papier entièrement dématérialisé; voir contexte dans le Plan d’orientation général - Notaires de Paris, guides thématiques du Minutier).
      Date de révision: 2011-2012
      Date de création de la notice: 2010
      acte de vente; Fremin, Jean
  - Minutes. 1679, avril - 1679, juin, avril 1679 - juin 1679; MC/ET/XI/273
  - Minutes. 1679, juillet - 1679, septembre, juillet 1679 - septembre 1679; MC/ET/XI/274
  - Minutes. 1679, octobre - 1679, décembre, octobre 1679 - décembre 1679; MC/ET/XI/275
  - Minutes. 1680, janvier - 1680, mars, janvier 1680 - mars 1680; MC/ET/XI/276
  - Minutes. 1680, avril - 1680, juin, avril 1680 - juin 1680; MC/ET/XI/277
  - Minutes. 1680, juillet - 1680, septembre, juillet 1680 - septembre 1680; MC/ET/XI/278
  - Minutes. 1680, octobre - 1680, décembre, octobre 1680 - décembre 1680; MC/ET/XI/279
  - Minutes. 1681, janvier - 1681, février, janvier 1681 - février 1681; MC/ET/XI/280
  - Minutes. 1681, mars - 1681, avril, mars 1681 - avril 1681; MC/ET/XI/281
  - Minutes. 1681, mai - 1681, juin, mai 1681 - juin 1681; MC/ET/XI/282
  - Minutes. 1681, juillet - 1681, août, juillet 1681 - août 1681; MC/ET/XI/283
  - Minutes. 1681, septembre - 1681, octobre, septembre 1681 - octobre 1681; MC/ET/XI/284
  - Minutes. 1681, novembre - 1681, décembre, novembre 1681 - décembre 1681; MC/ET/XI/285
  - Minutes. 1682, janvier - 1682, février, janvier 1682 - février 1682; MC/ET/XI/286
  - Minutes. 1682, mars - 1682, avril, mars 1682 - avril 1682; MC/ET/XI/287
  - Minutes. 1682, mai - 1682, juin, mai 1682 - juin 1682; MC/ET/XI/288
  - Minutes. 1682, juillet - 1682, août, juillet 1682 - août 1682; MC/ET/XI/289
  - Minutes. 1682, septembre, septembre 1682; MC/ET/XI/290
  - Minutes. 1682, octobre - 1682, décembre, octobre 1682 - décembre 1682; MC/ET/XI/291
  - Minutes. 1683, janvier - 1683, mars, janvier 1683 - mars 1683; MC/ET/XI/292
    - Dépôt du contrat de mariage, passé le 12 septembre 1682, entre Louis de Madaillan de Lesparre, seigneur de Sainte-Croix, demeurant ordinairement en ce lieu, logé à présent rue Saint-Père, et Marie de Rabutin, fille de Roger de Rabutin et de Louise de Rouville., 3 mars 1683 - 2 septembre 1683; MC/ET/XI/292
      À la suite: 1682, 16 septembre. Ratification du contrat de mariage par Nicolas Potier, seigneur de Novion et Villebon, conseiller du Roi et premier président du Parlement.
      1683, 2 septembre. Election de domicile par Roger de Rabutin et Louise de Rouville en la maison de Jean Bataillon, à l'hôtel des Ursins, pour l'exécution du dit contrat.
      Documents du Minutier central concernant l'histoire littéraire (1650-1700) [2295 actes], par Madeleine Jurgens et Marie-Antoinette Fleury, Paris, Presses universitaires de France, 1960, p. 367 (instrument de recherche imprimé dématérialisé dont la version intégrale est accessible en ligne par la rubrique 'Autres instruments de recherche', voir contexte dans le Plan d’orientation général - Notaires de Paris, guides thématiques du Minutier).
      Date de révision: 2009-2011
      Documents du Minutier central concernant l'histoire littéraire (1650-1700), par Madeleine Jurgens et Marie-Antoinette Fleury. Presses universitaires de France, 1960, XXIII-511 p.
      dépôt de pièces; ratification; Saint-Père (rue); Basse-des-Ursins (rue); Ursins (hôtel des); Bussy-Rabutin, Roger de (1618-1693); Rouville, Louise de (1622-1703); Madaillan de Lesparre, Louis de (1629-1708); Rabutin, Marie de; Potier de Novion, Nicolas (1618-1693); Bataillon, Jean; président au parlement (Ancien Régime)
  - Minutes. 1683, avril - 1683, juin, avril 1683 - juin 1683; MC/ET/XI/293
  - Minutes. 1683, juillet - 1683, septembre, juillet 1683 - septembre 1683; MC/ET/XI/294
  - Minutes. 1683, octobre - 1683, décembre, octobre 1683 - décembre 1683; MC/ET/XI/295
  - Minutes. 1684, janvier - 1684, mars, janvier 1684 - mars 1684; MC/ET/XI/296
  - Minutes. 1684, avril - 1684, juin, avril 1684 - juin 1684; MC/ET/XI/297
  - Minutes. 1684, juillet - 1684, septembre, juillet 1684 - septembre 1684; MC/ET/XI/298
  - Minutes. 1684, octobre - 1684, décembre, octobre 1684 - décembre 1684; MC/ET/XI/299
  - Minutes. 1685, janvier - 1685, mars, janvier 1685 - mars 1685; MC/ET/XI/300
  - Minutes. 1685, avril - 1685, juin, avril 1685 - juin 1685; MC/ET/XI/301
  - Minutes. 1685, juillet - 1685, septembre, juillet 1685 - septembre 1685; MC/ET/XI/302
  - Minutes. 1685, octobre - 1685, décembre, octobre 1685 - décembre 1685; MC/ET/XI/303
  - Minutes. 1686, janvier - 1686, mars, janvier 1686 - mars 1686; MC/ET/XI/304
  - Minutes. 1686, avril - 1686, juin, avril 1686 - juin 1686; MC/ET/XI/305
  - Minutes. 1686, juillet - 1686, septembre, juillet 1686 - septembre 1686; MC/ET/XI/306
  - Minutes. 1686, octobre - 1686, décembre, octobre 1686 - décembre 1686; MC/ET/XI/307
  - Minutes. 1687, janvier - 1687, mars, janvier 1687 - mars 1687; MC/ET/XI/308
  - Minutes. 1687, avril - 1687, juin, avril 1687 - juin 1687; MC/ET/XI/309
  - Minutes. 1687, juillet - 1687, septembre, juillet 1687 - septembre 1687; MC/ET/XI/310
  - Minutes. 1687, octobre - 1687, décembre, octobre 1687 - décembre 1687; MC/ET/XI/311
  - Minutes. 1688, janvier - 1688, mars, janvier 1688 - mars 1688; MC/ET/XI/312
    - Décharge de Laurent Du Bois, procureur de Philippe de Rimbert, à Claude Monnerat, notaire au Châtelet, rue des Deux-Ponts, en l'île Notre-Dame., janvier 1688 - mars 1688; MC/ET/XI/312
      Notaires des XVIe-XVIIIe siècles (4153 actes), par Claire Béchu, Catherine Grodecki, Marie-Antoinette Fleury, Madeleine Jurgens, Marie-Françoise Limon-Bonnet, Pierre-Yves Louis, Xenia Pamfilova, Isabelle Pebay, v. 1950, 1986-1994 (fichier papier entièrement dématérialisé; voir contexte dans le Plan d’orientation général - Notaires de Paris, guides thématiques du Minutier).
      Date de création de la notice: 2005
      décharge; Deux-Ponts (rue des); Notre-Dame (île); Du Bois, Laurent; Monnerat, Claude; Rimbert, Philippe de; notaire
    - Obligation de Claude Monnerat, notaire au Châtelet, rue des Deux-Ponts, en l'île Notre-Dame, à Estienne Gaspard Robert., janvier 1688 - mars 1688; MC/ET/XI/312
      obligation; Deux-Ponts (rue des); Notre-Dame (île); Monnerat, Claude; Robert, Etienne Gaspard; notaire
  - Minutes. 1688, avril - 1688, juin, avril 1688 - juin 1688; MC/ET/XI/313
  - Minutes. 1688, juillet - 1688, septembre, juillet 1688 - septembre 1688; MC/ET/XI/314
  - Minutes. 1688, octobre - 1688, décembre, octobre 1688 - décembre 1688; MC/ET/XI/315
  - Minutes. 1689, janvier - 1689, mars, janvier 1689 - mars 1689; MC/ET/XI/316
  - Minutes. 1689, avril - 1689, juin, avril 1689 - juin 1689; MC/ET/XI/317
  - Minutes. 1689, juillet - 1689, septembre, juillet 1689 - septembre 1689; MC/ET/XI/318
  - Minutes. 1689, octobre - 1689, décembre, octobre 1689 - décembre 1689; MC/ET/XI/319
  - Minutes. 1690, janvier - 1690, février, janvier 1690 - février 1690; MC/ET/XI/320
  - Minutes. 1690, mars - 1690, avril, mars 1690 - avril 1690; MC/ET/XI/321
  - Minutes. 1690, mai - 1690, juin, mai 1690 - juin 1690; MC/ET/XI/322
    Manque(s) constaté(s) dans cet article:
    Les actes manquent pour le dernier semestre.
  - Minutes. 1691, janvier - 1691, mars, janvier 1691 - mars 1691; MC/ET/XI/323
  - Minutes. 1691, avril - 1691, juin, avril 1691 - juin 1691; MC/ET/XI/324
  - Minutes. 1691, juillet - 1691, septembre, juillet 1691 - septembre 1691; MC/ET/XI/325
  - Minutes. 1691, octobre - 1691, décembre, octobre 1691 - décembre 1691; MC/ET/XI/326
  - Brevets. 1678 - 1692, MC/ET/XI/327
    brevet notarié
  - Minutes (actes imparfaits). 1692 - 1715, MC/ET/XI/328
    1692: actes imparfaits passés par-devant Antoine Lormier.
    1699, 1700 et 1715: actes imparfaits passés par-devant André Valet.
    acte imparfait
  - Minutes (aveux et dénombrements). 1692, janvier - 1692, juillet, janvier 1692 - juillet 1692; MC/ET/XI/329
    Acte(s) de la même période coté(s) séparément:
    Voir aussi MC/ET/XI/330, MC/ET/XI/517.
    Aveux et dénombrements présentés à Philibert de LA SALEINE, seigneur de GERMIGNY et LA FORET, pièces 1 à 185.
    déclaration féodale; La Saleine, Philibert de
  - Minutes concernant Philibert de La Saleine (aveux et dénombrements). 1692, août - 1692, décembre, août 1692 - décembre 1692; MC/ET/XI/330
    Voir aussi MC/ET/XI/329, MC/ET/XI/517.
    Aveux et dénombrements présentés à Philibert de La Saleine, seigneur de GERMIGNY et LA FORET, pièces 186 à 331.
- Répertoire(s) de Antoine LORIMIER, 26 janvier 1677 - 2 octobre 1692; MC/RE/XI/6
  - Répertoire. 1677, 26 janvier - 1692, 2 octobre, 26 janvier 1677 - 2 octobre 1692; MC/RE/XI/6
    Informations concernant le classement et la cotation:
    Le niveau inférieur de description, quand il existe, correspond aux mentions d'actes contenues dans le répertoire. Parmi celles-ci, certaines peuvent y être décrites, de manière plus ou moins détaillée. Pour consulter l'acte proprement dit, il convient de rechercher la cote au niveau des articles (registre ou liasse) des minutes du notaire (cote de type 'MC/ET').